【裁判字號】    97,訴,120
【裁判日期】    980731
【裁判案由】    偽造文書等
【裁判全文】
臺灣新竹地方法院刑事判決               97年度訴字第120號
                                       98年度易字第82號
公  訴  人  臺灣新竹地方法院檢察署檢察官
被      告  甲○○
            丙○○
                      8號
                    （另案於臺灣雲林第二監獄執行）
上列被告等因偽造文書等案件，經檢察官提起公訴（96年度偵字
第5642號），及追加起訴（98年度蒞追字第2 號），本院於訊問
被告二人後，被告二人均自白犯罪，經合議庭裁定認宜由受命法
官獨任以簡式審判程序審理並判決如下：
    主  文
甲○○共同犯行使偽造私文書罪，處有期徒刑陸月，如易科罰金
，以新臺幣壹仟元折算壹日，減為有期徒刑參月，如易科罰金，
以新臺幣壹仟元折算壹日，扣案偽造之人事資料卡上偽造之「吳
英明」、「乙○○」署押各壹枚、變造之汽車駕駛執照影本貳張
，均沒收。又犯收受贓物罪，處有期徒刑參月，如易科罰金，以
新臺幣壹仟元折算壹日，減為有期徒刑壹月又拾伍日，如易科罰
金，以新臺幣壹仟元折算壹日。應執行有期徒刑肆月，如易科罰
金，以新臺幣壹仟元折算壹日，扣案偽造之人事資料卡上偽造之
「吳英明」、「乙○○」署押各壹枚、變造之汽車駕駛執照影本
貳張，均沒收。
丙○○共同犯行使偽造私文書罪，處有期徒刑陸月，如易科罰金
，以新臺幣壹仟元折算壹日，減為有期徒刑參月，如易科罰金，
以新臺幣壹仟元折算壹日，扣案偽造之人事資料卡上偽造之「吳
英明」、「乙○○」署押各壹枚、變造之汽車駕駛執照影本貳張
，均沒收。又犯業務侵占罪，處有期徒刑陸月，如易科罰金，以
新臺幣壹仟元折算壹日，減為有期徒刑參月，如易科罰金，以新
臺幣壹仟元折算壹日。應執行有期徒刑伍月，如易科罰金，以新
臺幣壹仟元折算壹日，扣案偽造之人事資料卡上偽造之「吳英明
」、「乙○○」署押各壹枚、變造之汽車駕駛執照影本貳張，均
沒收。
    事實及理由
一、本件犯罪事實及證據，均引用檢察官起訴書及追加起訴書（
    如附件一、二）所載，並補充本院公務電話紀錄表2 份（見
    本院卷第21頁、第88頁）、被害人乙○○指訴（見本院卷第
    41至42頁），及被告二人於本院準備程序、審理中自白犯罪
    。
二、依刑事訴訟法第273條之1、第299條第1項前段、第310 條之
    2、第454條第2項，刑法第28條、第216條、第210條、第212
    條、第336條第2項、第349條第1項、第219條、第51條第5款
    ，第41條第1項前段、第2項，刑法施行法第1條之1第1 項、
    第2項前段，中華民國九十六年罪犯減刑條例第2條第1項第3
    款、第7條、第9條，判決如主文。
三、如不服本判決，應於收受送達後10日內向本院提出上訴書狀
    ，其未敘述上訴之理由者並得於提起上訴後20日內向本院補
    提理由書。
本案經檢察官張嘉宏到庭執行職務。
中    華    民    國    98    年    7     月    31    日
                  刑事第六庭法  官  黃美盈
以上正本證明與原本無異。
中    華    民    國    98    年    7     月    31    日
                            書記官  吳美雲
附錄本案論罪科刑法條
刑法第216條（行使偽造變造或登載不實之文書罪）
行使第210條至第215條之文書者，依偽造、變造文書或登載不實
事項或使登載不實事項之規定處斷。
刑法第210條（偽造變造私文書罪）
偽造、變造私文書，足以生損害於公眾或他人者，處 5 年以下
有期徒刑。
刑法第212條（偽造變造特種文書罪）
偽造、變造護照、旅券、免許證、特許證及關於品行、能力服務
或其他相類之證書、介紹書，足以生損害於公眾或他人者，處 1
年以下有期徒刑、拘役或 3 百元以下罰金。
刑法第336條第2項（業務侵占罪）
對於業務上所持有之物，犯前條第1項之罪者，處 6 月以上 5 年
以下有期徒刑，得併科 3 千元以下罰金。
刑法第349條第1項
收受贓物者，處 3 年以下有期徒刑、拘役或 5 百元以下罰金。
附件一：
臺灣新竹地方法院檢察署檢察官起訴書
                                        96年度偵字第5642號
    被      告  甲○○  男  37歲（民國○○年○月○○日生）
                        住桃園縣楊梅鎮○○○路21巷2弄69
                        號
                        身分證統一編號：Ｚ000000000號
                丙○○  男  38歲（民國○○年○○月○○日生）
                        住桃園縣楊梅鎮楊明里20鄰月眉山下
                        8之38號
                        身分證統一編號：Ｚ000000000號
上列被告因偽造文書等案件，業經偵查終結，認應提起公訴，茲
將犯罪事實及證據並所犯法條分敘如下：
        犯罪事實
一、甲○○與丙○○基於行使變造特種文書、行使偽造私文書以
    應徵工作之犯意聯絡與行為分擔，先由甲○○於不詳時地，
    以不詳方式，取得不知情乙○○之健保卡、汽車駕駛執照及
    不知情吳英明之駕駛執照後，隨即於不詳時地，將自己相片
    換貼在「吳英明」汽車駕駛執照影本上，加以影印，另於民
    國95年12月25日，在丙○○之住處，將丙○○相片換貼在「
    乙○○」汽車駕駛執照上。嗣於95年12月26日某時許，甲○○與丙○○向不知情億聯傢俱公司（下稱億聯公司，設新竹
    縣新埔鎮鹿鳴里35-1號）負責人廖訓文應徵司機工作，由甲○○於人事資料卡上偽填吳英明之身分證字號「Ｚ000000000
    」及出生月日，表示以「吳英明」之身分證字號應徵工作之
    證明；丙○○則冒用「乙○○」之名義應徵工作，於人事資
    料卡上填寫乙○○之姓名、生日、身份證字號等基本資料，
    表示以乙○○名義應徵工作之證明，翌（27）日2人分別出
    示上開變造之「吳英明」汽車駕駛執照影本、「乙○○」之
    汽車駕駛執照，供億聯公司影印，作為檢查及建置人事資料
    之用，足以生損害於吳英明、乙○○本人及億聯公司對於人
    事資料管理之正確性。
二、丙○○另基於意圖為自己不法所有之犯意，自95年12月26日
    起受雇於億聯公司擔任司機乙職，負責送貨及代收貨款，係
    從事業務之人，竟利用職務之便，於96年2月10日，將其代
    為向「羅仕清」及「李先生」分別收取之貨款新臺幣2萬700
    0元、3萬8000元，未依規定將上開款項繳回億聯公司，而變
    易持有為所有之意思予以侵占入己，得手後，並與甲○○共
    同前往大陸地區旅遊，將上開貨款花用殆盡，致生損害於億
    聯公司。
二、案經新竹縣政府警察局新埔分局報告偵辦。
        證據並所犯法條
一、證據清單
┌──┬─────────┬──────────────┐
│編號│證據名稱          │ 待證事實                   │
├──┼─────────┼──────────────┤
│一  │被告甲○○於偵查中│其變造吳英明駕駛執照之影本後│
│    │不利於己之陳述    │，持向億聯公司應徵司機工作，│
│    │                  │並在人事資料卡上偽填吳英明之│
│    │                  │身分證字號之事實            │
├──┼─────────┼──────────────┤
│二  │被告丙○○之自白  │犯罪事實欄之所有犯罪事實    │
│    │                  │                            │
├──┼─────────┼──────────────┤
│三  │證人廖訓文於偵查中│犯罪事實欄之所有犯罪事實    │
│    │之證述            │                            │
├──┼─────────┼──────────────┤
│四  │證人乙○○、林明村│乙○○未同意甲○○變造其駕駛│
│    │於警詢及偵查中之證│執照之事實                  │
│    │述                │                            │
├──┼─────────┼──────────────┤
│    │甲○○之人事資料卡│被告甲○○於上揭時地，冒用吳│
│五  │                  │英明之身分證字號、出生月日，│
│    │                  │應徵工作之事實              │
├──┼─────────┼──────────────┤
│六  │丙○○之人事資料卡│被告丙○○於上揭時地，冒用楊│
│    │                  │順孝之身分，應徵工作之事實  │
├──┼─────────┼──────────────┤
│七  │吳英明汽車駕照之影│被告甲○○變造吳英明之汽車駕│
│    │本                │造影本，並持之向億聯公司應徵│
│    │                  │工作之事實                  │
├──┼─────────┼──────────────┤
│八  │乙○○之汽車駕照、│被告丙○○持變造之乙○○汽車│
│    │健保卡            │駕造向億聯公司應徵工作之事實│
├──┼─────────┼──────────────┤
│九  │「羅仕清」、「李先│被告丙○○於上揭時地收取貨款│
│    │生」之訂貨單      │之事實                      │
└──┴─────────┴──────────────┘
二、核被告丙○○所為，係犯刑法第216條、第212條之行使變造
    特種文書、第216條、第210條之行使偽造私文書、第336條
    第2項之業務侵占等罪嫌；核被告甲○○所為，係犯刑法第2
    16條、第212條之行使變造特種文書、第216條、第210條之
    行使偽造私文書等罪嫌。被告丙○○、甲○○就上開行使變
    造特種文書、行使偽造私文書等犯行有犯意聯絡及行為分擔
    ，請依共同正犯論處。又被告2人變造前開駕駛執照後及偽
    造前開人事資料卡後持以行使，偽造之低度行為復為行使之
    高度行為所吸收，均不另論罪。另被告2人均以單一犯意，
    接續為行使變造特種文書及行使偽造私文書，侵害單一法益
    ，應為接續犯。另被告丙○○所犯上開行使偽造私文書及業
    務侵占二罪間，犯意各別，行為互殊，請予分論併罰。又偽
    造之「乙○○」署押1枚，請依刑法第219條之規定宣告沒收
    。
三、依刑事訴訟法第251條第1項提起公訴。
    此    致
臺灣新竹地方法院
中    華    民    國    97    年    1    月    14    日
                        主任檢察官  胡 原 龍
                        檢  察  官  陳 僑 舫
本件證明與原本無異
中    華    民    國    97    年    1    月    28    日
                        書  記  官  楊 美 灑
附錄：刑法第216條、第212條之行使變造特種文書、第216條、
      第210條之行使偽造私文書、第336條第2項之業務侵占
中華民國刑法第216條
（行使偽造變造或登載不實之文書罪）
行使第210條至第215條之文書者，依偽造、變造文書或登載不實
事項或使登載不實事項之規定處斷。
中華民國刑法第212條
（偽造變造特種文書罪）
偽造、變造護照、旅券、免許證、特許證及關於品行、能力服務
或其他相類之證書、介紹書，足以生損害於公眾或他人者，處1
年以下有期徒刑、拘役或3百元以下罰金。
中華民國刑法第216條
（行使偽造變造或登載不實之文書罪）
行使第210條至第215條之文書者，依偽造、變造文書或登載不實
事項或使登載不實事項之規定處斷。
中華民國刑法第210條
（偽造變造私文書罪）
偽造、變造私文書，足以生損害於公眾或他人者，處5年以下有
期徒刑。
中華民國刑法第336條
（公務公益侵占罪、業務侵占罪）
對於公務上或因公益所持有之物，犯前條第1項之罪者，處1年以
上7年以下有期徒刑，得併科5千元以下罰金。
對於業務上所持有之物，犯前條第1項之罪者，處6月以上5年以
下有期徒刑，得併科3千元以下罰金。
前二項之未遂犯罰之。
附件二：
臺灣新竹地方法院檢察署檢察官追加起訴書
                                       98年度蒞追字第2號
    被     告  甲○○  男  38歲（民國○○年○月○○日生）
                       住桃園縣楊梅鎮○○○路21巷2弄69號
                       國民身分證統一編號：Ｚ000000000號
上列被告因贓物案件，業經偵查終結，認與貴院以97年度訴字第
120 號（智股）審理中之案件有相牽連之關係，應追加起訴，並
將犯罪事實及證據並所犯法條分敘如下：
    犯罪事實
一、甲○○明知鍾峻宇自民國95年12月26日至96年2 月10日期間
    任職於址設新竹縣新埔鎮五埔里寶鎮95號之億聯傢俱股份有
    限公司（下稱億聯公司）擔任貨運司機，負責運送客戶訂購
    之傢俱及收取貨款，為從事業務之人；甲○○於96年2 月10
    日17時至16時許期間，接聽鍾峻宇自新埔鎮○○路235 號之
    億聯公司掛名「竹科傢俱量販店」之營業所去電告以當日收
    取兩筆貨款共計新臺幣65,000元，可挪為赴大陸地區旅遊之
    旅費等詞，竟基於收受贓物之犯意，駕車前往億聯公司上址
    營業所搭載鍾峻宇，朋分鍾峻宇侵占之貨款，相偕於同年月
    12日搭機前往大陸地區花用完罄。嗣經億聯公司負責人廖訓
    文訴警查悉上情（鍾峻宇涉犯業務侵占罪嫌部分，業經本署
    檢察官訴由臺灣新竹地方法院以97年度訴字第120 號審理中
    ）。
二、案經本署檢察官自動檢舉偵辦。
    證據並所犯法條
一、證據清單
  1.被告甲○○於本署檢察官偵訊時之供述。
  2.另案被告鍾峻宇於警詢、本署檢察官偵訊時之供述。
  3.告訴人億聯公司負責人廖訓文於警詢、本署檢察官偵訊時之
    證述。
  4.另案被告鍾峻宇人事資料卡影本乙份。
  5.竹科傢俱量販店訂貨單影本兩紙。
  6.法務部－入出境資訊連結作業查詢結果乙紙。
二、所犯法條：刑法第349條第1項。
三、依刑事訴訟法第265條第1項追加起訴。
    此  致
臺灣新竹地方法院
中    華    民    國    98    年    3     月    20    日
                              檢察官  張  嘉  宏
中    華    民    國    98    年    4     月    2     日
                              書記官  彭  勝  廷
參考法條：刑法第349條第1項
收受贓物者，處 3 年以下有期徒刑、拘役或 5 百元以下罰金。
搬運、寄藏、故買贓物或為牙保者，處5年以下有期徒刑、拘役
或科或併科 1 千元以下罰金。


司法院資訊處製作；財團法人民間司法改革基金會備份。
